臺灣臺南地方法院刑事判決　　　　　　　94年度訴字第1132號
公　訴　人　臺灣臺南地方法院檢察署檢察官
被　　　告　乙○○
　　　　　　　　　　　3樓
上列被告因違反毒品危害防制條例案件，經檢察官提起公訴（九
十四年度毒偵字第一五三三號），被告就犯罪事實為有罪之陳述
，經本院裁定進行簡式審判程序後，判決如下：
     主     文
乙○○連續施用第一級毒品，處有期徒刑拾月；又連續施用第二
級毒品，處有期徒刑柒月。應執行有期徒刑壹年肆月。
    事      實
一、乙○○前因施用第一級毒品海洛英案件，經臺灣彰化地方法
    院以八十八年度毒聲字第五三三號裁定送觀察勒戒後，因有
    繼續施用毒品之傾向，復經該院裁定送強制戒治，嗣經該院
    裁定停止強制戒治並付保護管束，而於民國八十八年十月六
    日停止戒治處分出所，後又經該院裁定撤銷停止強制戒治處
    分，而再入戒治處所施以強制戒治，後於八十九年八月二十
    九日強制戒治執行完畢釋放出所。詎其仍不知悔改，於前開
    強制戒治執行完畢釋放後五年內，分別基於施用第一級毒品
    海洛因及第二級毒品安非他命之概括犯意，自九十四年一月
    中旬起至九十四年三月二十九日止，連續在彰化縣員林鎮○
    ○里○○街八五巷八之二號三樓住處等地，以海洛因加水注
    入針筒，再將毒品注射入身體之方式施用第一級毒品海洛因
    多次；及自九十四年一月中旬起至九十四年三月二十八日止
    連續在上址住處等地，以玻璃吸食管裝安非他命，再以火燒
    烤吸食煙霧之方式，施用第二級毒品安非他命多次。嗣於九
    十四年三月二十九日下午三時四十五許，為警於彰化縣員林
    鎮○○里○○路（起訴書誤載為員禾）一段一巷一三八號前
    盤查而當場查獲，並經乙○○同意採尿送驗後，結果呈嗎啡
    及甲基安非他命陽性反應，而獲悉上情。
二、案經彰化縣警察局鹿港分局報告臺灣彰化地方法院檢察署呈
    請臺灣高等法院檢察署檢察長令轉臺灣臺南地方法院檢察署
    檢察官偵查起訴。
    理      由
一、案件由犯罪地或被告住所、居所或所在地之法院管轄，刑事
    訴訟法第五條第一項定有明文。又所謂「被告所在地」，乃
    指被告起訴當時所在之地而言，且以起訴時為準，至其所在
    之原因，無論自由或出於強制皆所不問，業經司法院院解字
    第三八二五號、院字第一二四七號著有解釋。本件被告於經
    臺灣臺南地方法院檢察署檢察官起訴時，係另案於臺灣臺南
    監獄臺南分監執行中，此有卷附之臺灣高等法院被告全國前
    案紀錄表一份附卷可稽，依上開說明，本院自有管轄權。另
    本件被告乙○○所犯為死刑、無期徒刑或最輕本刑為三年以
    上有期徒刑以外之罪，其於準備程序中就被訴事實為有罪之
    陳述，經法官告知簡式審判程序之旨，並聽取公訴人之意見
    後，爰依刑事訴訟法第二百七十三條之一第一項規定，裁定
    由受命法官獨任進行簡式審判程序，合先敘明。
二、上揭犯罪事實，業據被告乙○○於本院審理時坦承不諱，且
    被告經警於九十四年三月二十九日晚上六時許採其尿液（尿
    液檢體編號為Ｄ一七二號），送彰化縣衛生局檢驗結果，呈
    甲基安非他命及嗎啡陽性反應，有彰化縣警察局鹿港分局委
    託檢驗尿液代號與真實姓名對照表及彰化縣衛生局九十四年
    四月十一日煙毒尿液檢驗成績書各一紙附卷可稽。按海洛因
    係由嗎啡經化學合成而製得，經注射進入人體後，因代謝而
    分解又生成嗎啡，因此施打海洛因後，由尿液檢驗結果仍為
    嗎啡反應，是以，被告自白施打海洛因，而採尿化驗之結果
    呈現嗎啡陽性反應，核屬科學上合理之現象。是以，被告自
    承施打海洛因及安非他命，且其尿液經送驗後亦有施用第一
    級毒品海洛因及第二級毒品安非他命之尿液反應。綜合上開
    事證互核相符，被告施用第一級毒品海洛因及第二級毒品安
    非他命之行為至為明確。此外，被告前因施用第一級毒品海
    洛因，經臺灣彰化地方法院以八十八年度毒聲字第五三三號
    裁定送觀察勒戒，因有繼續施用毒品之傾向，經該院以八十
    九年度毒聲字第一五○號裁定令入戒治處所施以強制戒治，
    嗣經該院裁定停止強制戒治並付保護管束，而於八十八年十
    月六日停止戒治處分出所，後又經該院裁定撤銷停止強制戒
    治處分，而再入戒治處所施以強制戒治，後於八十九年八月
    二十九日強制戒治執行完畢釋放出所，被告乙○○於強制戒
    治執行完畢釋放後五年內再犯本案施用毒品犯行，應依法追
    訴審理等情，有臺灣高等法院被告全國前案紀錄表及臺灣臺
    南地方法院檢察署刑案資料查註紀錄表各一份附卷可按。綜
    上所查，被告自白核與事實相符，本件事證明確，被告犯行
    堪以認定。
三、查海洛因及安非他命分別為第一級、第二級毒品，毒品危害
    防制條例第二條第二項第一、二款定有明文。故核被告所為
    ，係犯毒品危害防制條例第十條第一項之施用第一級毒品罪
    及同法第二項之施用第二級毒品罪。其施用前分別持有第一
    級及第二級毒品之低度行為，分別為施用第一級及第二級毒
    品之高度行為所吸收，不另論罪。被告前開先後多次施用第
    一級毒品及第二級毒品之行為，時間緊接，分別觸犯構成要
    件相同之罪名，顯均係基於概括之犯意反覆為之，應各依連
    續犯之規定分別論以一罪，並均應依法分別加重其刑。又被
    告所犯上開二罪犯意各別，行為互殊，應分論併罰。爰審酌
    被告有如事實欄所載之施用毒品前科，猶不知悔改，再犯本
    件施用第一級毒品海洛因及第二級毒品安非他命之罪，顯見
    其毒癮甚深，及其犯罪之動機、目的、手段、所生危害、施
    用毒品之期間、犯罪後坦承犯行態度良好及施用毒品自戕身
    心等一切情狀，分別量處如主文所示之刑，並定其應執行之
    刑，以資懲戒。末按刑罰法令關於沒收之規定，兼採職權沒
    收主義與義務沒收主義。職權沒收，係指法院就屬於被告所
    有，供犯罪所用、預備用或因犯罪所得之物，仍得本於職權
    斟酌是否宣告沒收，例如刑法第三十八條第一項第二款、第
    三款、第三項前段等規定屬之。最高法院九十三年度臺上字
    第三二六三、五四一八號判決可資參照。查本件未扣案之被
    告用以施用第一級毒品海洛因及第二級毒品安非他命不詳數
    目之注射針筒及玻璃吸食管，均已為被告丟棄於垃圾桶並交
    由垃圾車清運乙情，業據其供陳在卷，參酌上開注射針筒及
    玻璃吸食管價值非高，應無人撿拾回收供作他用，是該注射
    針筒及玻璃吸食管既無證據足資證明尚存在，未免將來執行
    發生困難，爰均不併予宣告沒收，附此敘明。
據上論斷，應依刑事訴訟法第二百七十三條之一第一項、第二百
九十九條第一項前段，毒品危害防制條例第十條第一項、第二項
，刑法第十一條前段、第五十六條、第五十一條第五款，判決如
主文。
本案經檢察官甲○○到庭執行職務。
中　　華　　民　　國　　94　　年 　　9 　　月　  26  　日
       　　　　　　　刑事第九庭  法  官  楊  佳  祥
以上正本證明與原本無異。
如不服本判決，應於收受送達後10日內向本院提出上訴書狀（應
附繕本）。
     　　　　　　　　　　　　　　書記官  顏  惠  華
中　　華　　民　　國　　94　　年 　　9 　　月　  26  　日
附錄法條：
毒品危害防制條例第十條：
施用第一級毒品者，處六月以上五年以下有期徒刑。
施用第二級毒品者，處三年以下有期徒刑。
